臺灣桃園地方法院小額民事判決
110年度桃小字第1072號
原      告  徐作仁
被      告  陳泓睿
上列當事人間請求損害賠償事件，原告提起刑事附帶民事訴訟，
經本院刑事庭以109年度桃簡附民字第226號裁定移送前來，本院
於民國110年12月14日言詞辯論終結，判決如下：
    主    文
被告應給付原告新臺幣8,729元，及自民國109年9月27日起至清
償日止，按年息5％計算之利息。
原告其餘之訴駁回。
本判決第1項得假執行。
原告其餘假執行之聲請駁回。
    事實及理由
壹、程序方面：
一、按小額訴訟之訴狀送達後，原告不得將原訴變更或追加他訴
    ，但擴張或減縮應受判決事項之聲明者，不在此限；原告於
    判決確定前，得撤回訴之全部或一部，民事訴訟法第436 條
    之23準用第436 條第2 項、第255 條第1 項但書第3 款、第
    262 第1 項前段定有明文。經查，原告本起訴請求：被告應
    給付原告新臺幣（下同）25,365元，及自起訴狀繕本送達翌
    日起至清償日止，按年息5％計算之利息；嗣於審理中撤回不
    能工作期間之損失2,800元之請求，將聲明變更為如下聲明
    所示（見本院卷第28頁），核屬減縮應受判決事項之聲，與
    前開規定相符，應予准許。
二、被告經合法通知，未於言詞辯論期日到場，核無民事訴訟法
    第386條各款所列情形，爰依原告之聲請，由其一造辯論而
    為判決。
貳、實體方面：
一、原告主張：被告因與原告發生行車糾紛而心生不滿，竟於民
    國109年6月19日17時49分許，在國道2號公路東向18公里大
    湳交流道出口匝道處，以腳踹原告所駕駛、訴外人曾玉琴所
    有之車牌號碼0000－00號自用小客車（下稱系爭車輛）之左
    前車門，致該車門板金凹陷而不堪用（下稱系爭事件），受
    有系爭車輛修繕費用22,565元之損害，曾玉琴並將該損害賠
    償請求權讓予原告。為此，爰依侵權行為及債權讓與之法律
    關係，起訴請求被告賠償22,565元等語。並聲明：㈠被告應
    給付原告22,565元，及自起訴狀繕本送達翌日起至清償日止
    ，按年息5％計算之利息。㈡願供擔保，請准宣告假執行。
二、被告未於言詞辯論期日到場，亦未提出準備書狀作何聲明或
    陳述。
三、得心證之理由：
  ㈠被告應負侵權行為損害賠償責任：
　  按因故意或過失，不法侵害他人之權利者，負損害賠償責任
    ，民法第184條第1項前段定有明文。經查，原告主張上開事
    實，業據其提出估價單、債權讓與同意書等件為證（見本院
    109年度桃簡附民字第26號卷第9頁、本院卷第29頁），且經
    被告於警詢時坦承不諱（見臺灣桃園地方檢察署109年度偵
    字第23246號卷第10頁）。而被告因上開行為，由本院刑事
    庭以其犯毀損罪，判處拘役乙節，亦經本院調取本院109年
    度桃簡字第2303號刑事案件卷宗核閱無訛。至被告已於相當
    時期受合法通知，而未於言詞辯論期日到場，復未提出書狀
    以為爭執，依民事訴訟法第436條之23、第436條第2項、第2
    80條第3項前段準用同條第1項之規定，應視同自認，堪信原
    告之主張為真實。被告既於上開時地毀損系爭車輛左前車門
    ，自應負侵權行為損害賠償責任。
　㈡系爭車輛必要修復費用：
　1.按不法毀損他人之物者，被害人得請求賠償其物因毀損所減
    少之價額，民法第196條定有明文。又依上開規定請求賠償
    物被毀損所減少之價額，得以修復費用為估定之標準，但以
    必要者為限（例如：修理材料以新品換舊品，應予折舊），
    此有最高法院77年度第9次民事庭會議決議可資參照。
  2.經查，原告主張系爭車輛必要修繕費用為22,565元，包括工
    資及烤漆費用7,192元、零件費用15,373元等情，業據其提
    出估價單為證（見附民卷第9頁）。依前揭說明，系爭車輛
    之修復既以新零件更換被毀損之舊零件，自應將零件折舊部
    分予以扣除。又依行政院所頒固定資產耐用年數表及固定資
    產折舊率之規定，非運輸業用客車、貨車之耐用年數為5年
    ，依定率遞減法每年折舊1000分之369，其最後1年之折舊額
    ，加歷年折舊累計額，其總和不得超過該資產成本原額10分
    之9（即逾5年，僅得請求零件價額之10分之1）。而系爭車
    輛乃於98年7月出廠，至系爭事件發生時即109年6月19日，
    已使用逾5年，有系爭車輛車籍可參（見個資卷）。則系爭
    車輛零件費用15,373元扣除折舊額後應為1,537元（計算式
    ：15,373元×0.1＝1,537元，小數點以下四捨五入），加計毋
    須計算折舊之工資及烤漆費用7,192元後，系爭車輛必要修
    復費用應為8,729元（計算式：1,537元＋7,192元＝8,729元）
    。
  ㈢綜上所述，原告得請求被告賠償之金額應為8,729元。
四、末按給付無確定期限者，債務人於債權人得請求給付時，經
    其催告而未為給付，自受催告時起，負遲延責任。其經債權
    人起訴而送達訴狀，或依督促程序送達支付命令，或為其他
    相類之行為者，與催告有同一之效力；又遲延之債務，以支
    付金錢為標的者，債權人得請求依法定利率計算之遲延利息
    ；而應付利息之債務，其利率未經約定，亦無法律可據者，
    週年利率為5％，民法第229條第2項、第233條第1項前段及第
    203條分別定有明文。本件原告對被告之損害賠償債權，係
    以支付金錢為標的，無確定期限，又未約定利息，則被告應
    自受催告時起，負遲延責任。是原告就上述得請求之金額，
    併請求自刑事附帶民事起訴狀繕本送達被告之翌日即109年9
    月27日起（於109年9月16日寄存於被告住居所地之警察機關
    ，依法於109年9月26日生送達效力，見附民卷第19頁）至清
    償日止，按年息5％計算之利息，洵為有據。
五、從而，原告依侵權行為之法律關係，請求被告給付如主文第
    1項所示，為有理由，應予准許，逾此部分，則無理由，應
    予駁回。
六、本件原告勝訴部分係依小額訴訟程序所為被告敗訴之判決，
    爰依民事訴訟法第436條之20之規定，依職權宣告假執行。
    原告雖聲明願供擔保請准宣告假執行，僅係促使法院職權發
    動，無庸另為准駁之諭知。至原告敗訴之部分，其假執行之
    聲請即失所依據，應併予駁回。
七、又本件為由本院刑事庭移送民事庭之刑事附帶民事訴訟，依
    刑事訴訟法第504條第2項之規定，免納裁判費，且綜觀卷內
    資料，兩造復無其他訴訟費用之支出，爰無庸諭知訴訟費用
    之負擔，併此敘明。
中　　華　　民　　國　　110 　年　　12　　月　　29　　日
                  桃園簡易庭  法  官  曾耀緯
以上為正本係照原本作成。
如不服本判決，應於送達後20日內，向本院提出上訴狀並表明上
訴理由，如於本判決宣示後送達前提起上訴者，應於判決送達後
20日內補提上訴理由書（須附繕本）。
如委任律師提起上訴者，應一併繳納上訴審裁判費。
中　　華　　民　　國　　110 　年　　12　　月　　29　　日
                              書記官  張俊睿
附錄：
一、民事訴訟法第436條之24第2項：
    對於小額程序之第一審裁判上訴或抗告，非以其違背法令為
    理由，不得為之。
二、民事訴訟法第436條之25：
    上訴狀內應記載上訴理由，表明下列各款事項：
    （一）原判決所違背之法令及其具體內容。
    （二）依訴訟資料可認為原判決有違背法令之具體事實。
三、民事訴訟法第471條第1項：（依同法第436條之32第2項規定於小額事件之上訴程序準用之）上訴狀內未表明上訴理由者，上訴人應於提起上訴後20日內，提出理由書於原第二審法院；未提出者，毋庸命其補正，由原第二審法院以裁定駁回之。